臺灣新北地方法院刑事裁定
                                     111年度聲字第2850號
聲  請  人  臺灣新北地方檢察署檢察官
受  刑  人  張祐彬




上列聲請人因受刑人數罪併罰有二裁判以上，聲請定其應執行之
刑（111年度執聲字第2079號），本院裁定如下：
    主  文
張祐彬犯如附表所示各罪所處之刑，應執行有期徒刑壹年柒月。
    理  由
一、本件聲請意旨略以：受刑人張祐彬因洗錢防制法等數罪，先
    後經判決確定如聲請書附表，應依刑法第53條、第50條第1
    項但書第4款、第2項、第51條第5款規定，定其應執行之刑
    ，其中原得易服社會勞動之罪部分，並經聲請人依刑法第50
    條第2項求為與表列其他不得易服社會勞動之罪併合處罰，
    爰依刑事訴訟法第477條第1項聲請裁定等語。
二、按裁判確定前犯數罪者，併合處罰之，而數罪併罰有二以上
    裁判者，應定其應執行之刑，其宣告多數有期徒刑者，於各
    刑中之最長期以上，各刑合併之刑期以下，定其刑期，但不
    得逾30年，刑法第50條、第51條第5款、第53條分別定有明
    文。刑法第50條規定為：「裁判確定前犯數罪者，併合處罰
    之。但有下列情形之一者，不在此限：一、得易科罰金之罪
    與不得易科罰金之罪。二、得易科罰金之罪與不得易服社會
    勞動之罪。三、得易服社會勞動之罪與不得易科罰金之罪。
    四、得易服社會勞動之罪與不得易服社會勞動之罪。（第一
    項）」、「前項但書情形，受刑人請求檢察官聲請定應執行
    刑者，依第51條規定定之。（第二項）」，對於裁判前犯數
    1罪，而有該條第1項但書各款所列情形，除受刑人請求檢察
    官聲請定應執行刑者外，不得併合處罰，是依上開規定，於
    裁判前所犯數罪兼有得易服社會勞動之罪與不得易服社會勞
    動之罪時，是否依刑法第51條定應執行刑，繫乎受刑人請求
    與否，而非不問受刑人利益與意願，一律併合處罰。次按刑
    事訴訟法第370條第2項、第3項，已針對第二審上訴案件之
    定應執行之刑，明定有不利益變更禁止原則之適用，於分屬
    不同案件之數罪併罰有應更定執行刑者，本於同為定刑裁定
    應為相同處理之原則，法院於裁定定應執行之刑時，自仍應
    有不利益變更禁止原則法理之考量，亦即另定之執行刑，其
    裁量所定之刑期，不得較重於前定之執行刑加計後裁判宣告
    之刑之總和，否則即與法律秩序理念及法律目的之內部界限
    有違（最高法院103年度第14次刑事庭決議及最高法院93年
    度台非字第192號判決意旨參照）。　　　
三、經查：
　㈠本件受刑人張祐彬因洗錢防制法等數罪，先後經判決確定如
    附表所示之刑，且各該罪均係在附表編號1所示之罪判決確
    定前所犯，並以本院為其犯罪事實最後判決法院，又附表編
    號8所示之罪得易服社會勞動，與編號1至7所示之罪不得易
    服社會勞動，依刑法第50條第1項但書規定，本不得併合處
    罰，惟經受刑人請求檢察官聲請定其應執行刑，此有受刑人
    111年9月20日親筆簽名並按指印之定刑聲請切結書附卷可稽
    ，合於刑法第50條第2項規定，是檢察官依受刑人請求而聲
    請定其應執行刑，本院審核認其聲請為正當。再者，受刑人
    所犯附表編號1至7所示之罪，前經臺灣士林地方法院110年
    度訴字第34號判決定應執行刑有期徒刑1年6月確定，有臺灣
    高等法院被告前案紀錄表附卷可稽，則參照前揭說明，本院
    就附表所示各罪再定應執行刑時，自應受上開判決所定應執
    行刑總和之內部界限所拘束。至附表編號8所示之罪併科罰
    金部分（即併科罰金新臺幣2萬元，罰金如易服勞役，以新
    臺幣1仟元折算1日），並無數罪併罰有二裁判以上，須定其
    應執行刑之情形，罰金部分依其原宣告之刑執行之，併予敘
    明。
  ㈡受刑人就本件聲請定其應執行刑案件表示：無意見（見陳述
　  意見狀）。　　　　　
四、綜上，依前揭法條規定及實務見解，並參酌上開各罪宣告刑
    總和上限、各刑中最長期，審酌受刑人犯罪情節、行為次數
    及表示之意見，就其所犯前揭各罪為整體非難評價，定如主
    文所示之應執行刑。
據上論斷，應依刑事訴訟法第477條第1項，刑法第53條、第51條
第5款、第50條第1項但書第4款、第2項，裁定如主文。　　　
中    華    民    國   111    年    10     月    17   日
                  刑事第十庭    法  官  連雅婷
上開正本證明與原本無異
如不服本裁定，應於裁定送達後五日內敘明抗告理由，向本院提
出抗告狀。
                                書記官  林蔚然
中　　華　　民　　國　　111 　年　　10　　月　　17　　日

附表：受刑人張祐彬定應執行刑案件一覽表     編   號  1 2 3 罪   名  詐欺 詐欺 詐欺 宣 告 刑  有期徒刑1年1月 有期徒刑1年1月 有期徒刑1年 犯罪日期  109/04/25 109/04/25 109/04/25 偵查(自訴)機關年度案號  士林地檢109年度偵字第12577號等 士林地檢109年度偵字第12577號等 士林地檢109年度偵字第12577號等  最後事實審 法院 士林地院 士林地院 士林地院  案號 110年度訴字第34號 110年度訴字第34號 110年度訴字第34號  判決日期 110/04/09 110/04/09 110/04/09  確定 判決 法院 士林地院 士林地院 士林地院  案號 110年度訴字第34號 110年度訴字第34號 110年度訴字第34號  判決確定日期 110/05/17 110/05/17 110/05/17 是否為得易服社會勞動之案件  否 否 否 備註  附表編號1至7 所示之罪前經士林地院110年度訴字第34號判決定應執行刑有期徒刑1年6月確定   

     編   號  4 5 6 罪   名  詐欺 詐欺 詐欺 宣 告 刑  有期徒刑1年 有期徒刑1年1月 有期徒刑1年1月 犯罪日期  109/04/25 109/04/25 109/04/25 偵查(自訴)機關 年度案號  士林地檢109年度偵字第12577號等 士林地檢109年度偵字第12577號等 士林地檢109年度偵字第12577號等  最後事實審 法院 士林地院 士林地院 士林地院  案號 110年度訴字第34號 110年度訴字第34號 110年度訴字第34號  判決日期 110/04/09 110/04/09 110/04/09  確定 判決 法院 士林地院 士林地院 士林地院  案號 110年度訴字第34號 110年度訴字第34號 110年度訴字第34號  判決確定日期 110/05/17 110/05/17 110/05/17 是否為得易服社會勞動之案件  否 否 否 備註  附表編號1至7 所示之罪前經士林地院110年度訴字第34號判決定應執行刑有期徒刑1年6月確定   

    編   號  7 8 罪   名  詐欺 洗錢防制法 宣 告 刑  有期徒刑1年1月 有期徒刑2月 併科罰金新臺幣20,000元 犯罪日期  109/04/25 109/04/22 偵查(自訴)機關 年度案號  士林地檢109年度偵字第12577號等 新北地檢110年度偵字第8549號 （聲請書附表應予更正）  最後事實審 法院 士林地院 新北地院  案號 110年度訴字第34號 111年度金訴字第792號  判決日期 110/04/09 111/07/15  確定 判決 法院 士林地院 新北地院  案號 110年度訴字第34號 111年度金訴字第792號  判決確定日期 110/05/17 111/08/24 是否為得易服社會勞動之案件  否 是 備註  附表編號1至7 所示之罪前經士林地院110年度訴字第34號判決定應執行刑有期徒刑1年6月確定 空白